臺灣屏東地方法院民事裁定
110年度消債更字第91號
聲  請  人  
即 債務 人  曾啓皇  

上列當事人因消費者債務清理事件聲請更生，本院裁定如下：
    主  文
債務人曾啓皇自民國111年3月9日中午12時起開始更生程序。
命司法事務官進行本件更生程序。
    理  由
一、按債務人不能清償債務或有不能清償之虞；且無擔保或無優
    先權之本金及利息債務總額未逾新臺幣（下同）1,200 萬者
    ，於法院裁定開始清算程序或宣告破產前，得向法院聲請更
    生；又法院開始更生程序之裁定，應載明其年、月、日、時
    ，並即時發生效力；法院裁定開始更生或清算程序後，得命
    司法事務官進行更生或清算程序。消費者債務清理條例（下
    稱消債條例）第3 條、第42條第1 項、第45條第1 項及第16
    條第1 項前段分別定有明文。
二、聲請意旨略以：聲請人積欠約259,000元之債務，有不能清
    償之情。又聲請人之債權人並無金融機構，且積欠之無擔保
    或無優先權之債務總額未逾1,200 萬元，復未經法院裁定開
    始清算程序或宣告破產，爰聲請准予裁定更生等語。
三、經查：
  ㈠聲請人之上開主張，業據其提出全國財產稅總歸戶財產查詢
    清單、108至109 年度綜合所得稅各類所得資料清單、財團
    法人聯合徵信中心當事人綜合信用報告書、勞工保險被保險
    人投保資料表等件為證。是聲請人既無積欠金融機構債務，
    即毋庸先經前置協商，其提出本件聲請，於法有據。
  ㈡關於聲請人現在收入部分，聲請人現受僱於庚慶食品有限公
    司擔任司機，每月所得平均約為32,000元，有薪資轉帳存摺
    影本可佐，堪信屬實。至聲請人之支出部分，聲請人陳稱每
    月必要支出及扶養費共為33,100元，惟未提出全部單據供本
    院審酌，其必要支出部分應依消債條例第64條之2第1項規定
    ，以111年衛生福利部公告每人每月最低生活費之1.2倍計算
    之數額17,076元為計算基準。又聲請人之子女，分別年約9
    歲及8歲，108 、109 年均無所得，名下無財產，現仍在學
    ，有戶籍謄本、在學證明書可佐，復經本院調取其等之稅務
    電子閘門網路資料查詢表核閱無訛，堪認有受聲請人扶養之
    必要。又上開扶養義務應由聲請人及其配偶共同負擔，是依
    消債條例第64條之2 第2 項規定，以上開每人每月最低生活
    費1.2 倍計算，聲請人應負擔之扶養費為17,076元（計算式
    ：17,076×2÷2＝17,076）。從而，聲請人每月必要支出及扶
    養費應為34,152元（計算式：17,076＋17,076＝34,152），則
    聲請人主張低於上開金額之必要支出及扶養費33,100 元，
    洵堪採信。
  ㈢綜上，聲請人每月所得扣除必要生活費及扶養費後，已無剩
    餘，而聲請人積欠之無擔保及無優先權債務至少已達926,67
    3元，亦有現在債權人富邦資產管理股份有限公司之民事陳
    報狀可考，堪認聲請人有不能清償債務之情事，而有更生之
    原因。此外，本件查無消債條例第46條各款所定應駁回更生
    聲請之事由存在，則聲請人所為聲請，應屬有據，爰命司法
    事務官進行本件更生程序。
四、依首開規定，裁定如主文。
中　　華　　民　　國　　111 　年　　3 　　月　　 9　　日
                  民事庭  法　官　彭聖芳
正本係照原本作成。
本裁定不得抗告。
中　　華　　民　　國　　111 　年　　3 　　月　　9 　　日
                          書記官  孫秀桃